臺灣臺北地方法院交通事件裁定　　　　 94年度交聲字第844號
原處分機關　臺北市交通事件裁決所
異　議　人
即受處分人　甲○○
上列受分人因違反道路交通管理處罰條例案件，對於台北市交通
事件裁決所中華民國九十四年七月二十六日所為之處分（原處分
案號：北市裁二字第裁二二—ＡＥＢ一五一一七九號），聲明異
議，本院裁定如下：
    主  文
原處分撤銷。
甲○○不罰。
    理  由
一、按法院受理交通事件，準用刑事訴訟法之規定，道路交通管
    理處罰條例第八十九條前段定有明文，是最高法院七十六年
    台上字第四九八六號判例「認定犯罪事實所憑之證據，雖不
    以直接證據為限，間接證據亦包括在內，然而無論直接證據
    或間接證據，其為訴訟上之證明，須於通常一般之人均不致
    有所懷疑，而得確信其為真實之程度者，始得據為有罪之認
    定，倘其證明尚未達到此一程度，而有合理之懷疑存在而無
    從使事實審法院得有罪之確信時，即應由法院為諭知被告無
    罪之判決。」。揆諸前開說明，法院於審理行為人違反道路
    交通管理處罰條例案件，當踐行完畢調查證據之程序後，為
    事實之認定時，如就原處分機關所認定之行為人違規之事實
    仍有合理之訴訟上懷疑，而無法確信行為人確有該當於道路
    交通管理處罰條例各該處罰條文之構成要件事實時，此際即
    應依訴訟上之待證事實「倘有懷疑，則從被告之利益作解釋
    」（in dubi opro reo）之證據法則，作對受處分人有利之
    認定。
二、原處分機關係以：異議人即受處分人甲○○於民國九十四年
    五月二十九日下午四時許起，在臺北縣板橋市○○路之親戚
    住處飲用酒類，且因飲酒欠缺通常之注意力，而無安全駕駛
    車輛之能力，猶騎乘車牌號碼ＢＧＪ—六七七號重型機車行
    進，迨同日晚間十一時四十九分許，行抵臺北市○○路○段
    三二Ｏ巷六七號其住處前時，為警發覺有異而攔停，經測試
    其呼氣中酒精濃度為每公升零點八三毫克，經臺北市政府警
    察局萬華分局查獲，並以受處分人有違反道路交通管理處罰
    條例第三十五條第一項第一款之行為掣單舉發。嗣經受處分
    人於應到案日期（九十四年六月十二日）後之九十四年六月
    十五日申訴，經原處分機關調查結果，仍認受處分人有上開
    違規行為，遂依道路交通管理處罰條例第三十五條第一項第
    一款、第八十五條第二項之規定，裁處受處分人罰鍰新臺幣
    四萬五千元，並吊扣駕駛執照十二個月。
三、訊據受處分人固坦承於前開時地為飲酒，並為警查獲時檢驗
    其呼氣中酒精濃度為每公升零點八三毫克等事實，惟辯稱：
    伊於飲酒後並未騎車，係友人張金裕搭載其返家等語。經查
    ：受處分人於前開時地為警攔停時，其呼氣酒精濃度為每公
    升零點八三毫克，故遭舉發之事實，除據受處分人所不否認
    外，並經證人即本件舉發員警張景義到庭證述明確（見本院
    九十四年九月七日訊問筆錄），並有台北市政府警察局萬華
    分局九十四年六月三十日北市警萬分字第九四三二六六五五
    ＯＯ號函附卷可稽，此部分事實，固無疑義；然異議人稱：
    伊飲酒後並未自行騎車，係張金裕騎乘機車載其返家等語，
    核與證人張金裕到庭結證陳稱：我當天沒有喝酒，甲○○有
    喝，所以我才載他，從板橋市○○○○路二段差不多是十點
    半至十一點。我是騎車號一三九之機車將甲○○載到西園路
    二段三二○巷六十七號樓下，因為樓下有鄰居在聊天，所以
    他沒有馬上上樓等語，均屬相符，佐以證人張金裕對於異議
    人當時所配載之安全帽款式、當日前往飲酒之地點及行車路
    線等各節之證述，均與異議人供述若合符節，且證人陳威宇
    亦到庭結證稱：前揭機車是當天晚上十點多左右，由伊單獨
    騎乘返家，伊父親（指異議人）如何回家伊不知情等語，已
    難遽認異議人確有前揭違規行為；且異議人因同一事實所涉
    公共危險案件，業經台灣台北地方法院檢察署於九十四年七
    月二十七日以九十四年度偵字第一○一八八號為不起訴處分
    確定，有該不起訴處分書、臺灣高等法院被告全國前案紀錄
    表附卷可查。
四、故揆諸前揭說明，既無證據顯示受處分人確有酒後駕車之違
    規行為，本件即應對受處分人作有利之認定，認其所為上開
    辯解為屬可採，原處分機關不察，遽對受處分人為前開裁決
    ，即難認為允當，應認受處分人之異議為有理由，自應由本
    院將原處分撤銷，改諭知受處分人不罰，以資適法。
據上論結，應依道路交通案件處理辦法第二十條前段，裁定如主
文。
中　　華　　民　　國　　94　　年　　9　　月　　 26　　日
                            交通法庭  法　官 吳佳薇
上正本證明與原本無異。
如不服本裁定應於送達後五日內向本院提出抗告狀
中　　華　　民　　國　　94　　年　　9　　月　　 27　　日
                                      書記官 潘文賢
